
# Zdarzenia

```{r, echo = FALSE, message=FALSE}
library(knitr)
library(RColorBrewer)
library(stringi)
library(dplyr)
library(ggplot2)
setwd("D:\\Michal\\Matematyka\\MUF\\R i Big Data\\projekt2")
source("theMostFrequently.R")
source("analiza_zdarzenia.R")
source("wybor_zdarzen.R")

dane <- read.csv("dane_rzecz.csv", header = TRUE)
dane=dane%>%filter(!rzeczownik %in% c("magda", "kuba","justyna", "julian", "mariusz", "alior", "bank","alior_bank"))
dni=7 #wielkość okresów z kórych bierzemy najczęściej występujące słowo (w dniach)
```


Aby znaleźć nietypowe zdarzenia, które miały miejsce w czasie, z którego posiadamy dane, przeanalizowaliśmy najczęściej występujące słowa na przestrzeni tygodnia. Analiza odbyła się metodą ruchomego okna. Aby słowa często powtarzające się w konwersacji nie zasłoniły jej treści, z analizowanych słów zostały usunięte **imona pracowników banku** odpowiadających na maile oraz słowa: **bank**, **alior**,**alior_bank**. Poniżej został przedstawiony wykres njczęściej występujących słów w poszczególnych okresach.

```{r, echo = FALSE, message=FALSE, fig.align='center'}
mostf=theMostFrequently(dni, dane)
colourCount = length(unique(mostf$rzecz))
getPalette = colorRampPalette(brewer.pal(9, "Set1"))
mostf %>%
  filter(ile>=10) %>%
  ggplot(aes(x = date, y = ile, fill = rzecz)) +
  geom_bar(stat = "identity") +
  scale_fill_manual(values = getPalette(colourCount)) +
  theme(legend.position="bottom") +
  xlab("Data") +
  ylab("Liczba postów z tym słowem") +
  ggtitle("Maksymalne liczności słów w danym przedziale czasu")
```

Następnie odfiltrowaliśmy dane dla tych słów, które mają udział w najczęściej pojawiających się słowach nie większy niż 2%. Podejrzewamy, że dla tych słów podczas tych wystąpień w postach kiedy pojawiały się częściej niż inne zachoadziły ciekawe i niecodzienne wydarzenia. Oto wykres tylko dla wyselekcjonowanych słów.

```{r, results="asis", echo = FALSE, fig.align='center'}
mostf=mostf %>%
  filter(ile>=10) %>%
  wybor_zdarzen(0.02)
colourCount = length(unique(mostf$rzecz))
mostf %>%
  ggplot(aes(x = date, y = ile, fill = rzecz)) +
  geom_bar(stat = "identity") +
  scale_fill_manual(values = getPalette(colourCount)) +
  theme(legend.position="bottom") +
  xlab("Liczba postów z tym słowem") +
  ylab("Data") +
  ggtitle("Maksymalne liczności słów - zdarzenia")
```

Dla trzech wybranych słów: **film**, **aplikacja** i **emil**, zostały przedstawione posty z datami wystąpienia oraz w przewidywanym podziale na zdarzenia

```{r, results="asis", echo = FALSE}
zd1 <- analiza_zdarzenia("film", dane, mostf, dni)
n=0
cat("##", "film", "\n \n")
for (i in zd1){
  n=n+1
  cat("\n###", "Zdarzenie ", n, "\n \n")
  m=0
  for(j in i){
    m=m+1
    cat("\n####", "Data: ", names(i)[m], "\n \n")
    j <- stri_replace_all_fixed(j, "#", "")
    j <- stri_replace_all_fixed(j, "\n", " ")
    for(k in j){
      cat("* ", k, "\n")
    }
  }
}

zd2 <- analiza_zdarzenia("aplikacja", dane, mostf, dni)
n=0
cat("\n##", "aplikacja", "\n \n")
for (i in zd2){
  n=n+1
  cat("\n###", "Zdarzenie ", n, "\n \n")
  m=0
  for(j in i){
    m=m+1
    cat("\n####", "Data: ", names(i)[m], "\n \n")
    j <- stri_replace_all_fixed(j, "#", "")
    j <- stri_replace_all_fixed(j, "\n", " ")
    for(k in j){
      cat("* ", k, "\n")
    }
  }
}

zd3 <- analiza_zdarzenia("emil", dane, mostf, dni)
n=0
cat("\n##", "emil", "\n \n")
for (i in zd3){
  n=n+1
  cat("\n###", "Zdarzenie ", n, "\n \n")
  m=0
  for(j in i){
    m=m+1
    cat("\n####", "Data: ", names(i)[m], "\n \n")
    j <- stri_replace_all_fixed(j, "#", "")
    j <- stri_replace_all_fixed(j, "\n", " ")
    for(k in j){
      cat("* ", k, "\n")
    }
  }
}
```
