---
title: "Faza1_rzeczowniki"
author: "Ewa Baranowska"
date: "13 maja 2016"
output: html_document
---

```{r setup, cache=FALSE, include=FALSE}
library(knitr)
opts_chunk$set(echo = F, cache = F, warning = F, message = F)
# <style>
# .main-container { width: 1200px; max-width:100%;}
# </style>
```
### Przygotowanie danych

Nasze dane dotyczyły postów ze strony fanpage'a AliorBanku na facebooku. Przed przystąpieniem do analiz przepuściliśmy teksty postów przez korektę językową, po czym wybraliśmy z nich słowa zakwalifikowane jako rzeczowniki i wzięliśmy ich formę podstawową. Otrzymany wynik nie do końca nas satysfakcjonował dlatego usunęliśmy z otrzymanych rzeczowników tzw. stopwordsy, a rzeczowniki odczasownikowe, których formą podstawową jest czasownik i jako czasownik były zwracane przez aplikację, zamieniliśmy z powrotem na rzeczowniki. Wyłuskane w ten sposób rzeczowniki zapisawaliśmy w formie wyraz1|wyraz2|... do nowej kolumny. W wyniku tych działań otrzymaliśmy zbiór danych danych postaci:

```{r,warning=F, message=F}

#wstawic te funkcje i jak to robiliśmy, to samo fukncje usuwanie_stopowordsów itd

library(stringi)
setwd("C:/Users/E540/Desktop/SMAD/R i Big Data/Projekt2/")
source("usuwanie_stopwordsow.R", encoding = "UTF-8")
source("ranking_slowa.R",encoding = "UTF-8")
source("zamiana_czasownikow.R",encoding = "UTF-8")
source("wordcloud_plot.R",encoding = "UTF-8")

dane <- read.csv("C:/Users/E540/Desktop/SMAD/R i Big Data/Projekt2/dane_ost.csv", header = T, stringsAsFactors = F,
                 encoding = "UTF-8")


dane$rzeczowniki <- usuwanie_stopwordsow(dane$rzeczowniki)
dane$rzeczowniki <- zamiana_czasownikow(dane$rzeczowniki)

```


```{r}
kable(dane[2:3,-c(1)])
```

## PUNKT WIDZENIA - RZECZOWNIKI

### Statystyki dla rzeczowników

Spójrzmy na podstawowe statystyki dotyczące rzeczowników w badanych tekstach.  W naszych danych udało nam się wyodrębnić łącznie **114 497** rzeczowników, w tym **10 825** różnych (co stanowi **9.5%** całej liczby). Patrząc na rozkład ilości wystąpień rzeczowników, widzimy bardzo mocną prawostronną skośność (górny kwantyl poniżej 5, przy maksimum równym **2609**). Wynika ona z faktu, że w zbiorze znajduje się bardzo dużo rzeczowników, które pojawiły się tylko jednokrotnie.

```{r,message=F, warning=F}
library(tm)
rzeczowniki_lista <- strsplit(unlist(dane$rzeczowniki), split = "|", fixed = T)
rzeczowniki <- unlist(rzeczowniki_lista)
rzeczowniki <- rzeczowniki[rzeczowniki != ""]

ilosc_rzeczownikow <- length(rzeczowniki)
rzeczowniki_unique <- unique(rzeczowniki)
ilosc_rzeczownikow_unik <- length(rzeczowniki_unique)

#ilosc_rzeczownikow_unik/ilosc_rzeczownikow*100

n <- nrow(dane)

srednio <- ilosc_rzeczownikow/n

korpus <- Corpus(VectorSource(rzeczowniki_lista))
korpus <- DocumentTermMatrix(korpus, control = list(wordLengths = c(1,Inf))) 
korpus_mac <- as.matrix(korpus)

# ze względu na posty podzial
ile_rzecz_w_dok <- rowSums(korpus_mac)
ile_rzecz_w_dok <- sort(ile_rzecz_w_dok, decreasing=TRUE)

# ze względu na rzeczowniki podział
rank <- colSums(korpus_mac)
rank <- sort(rank, decreasing=TRUE)


# ile unikalnych rzeczowników w postach
ile_unik <- lapply(rzeczowniki_lista, function(x){
   length(unique(x))
})

ile_unik <- unlist(ile_unik)
#ile_unik[1:10]
#ile_rzecz_w_dok[1:10]


ile_unik_ktore <- rzeczowniki[ile_unik != ile_rzecz_w_dok]

```



```{r}
library(ggplot2)
library(ggthemes)


multiplot <- function(..., plotlist=NULL, file, cols=1, layout=NULL, titlesize = 12, title="") {
   library(grid)
   
   # Make a list from the ... arguments and plotlist
   plots <- c(list(...), plotlist)
   
   numPlots = length(plots)
   
   # If layout is NULL, then use 'cols' to determine layout
   if (is.null(layout)) {
      # Make the panel
      # ncol: Number of columns of plots
      # nrow: Number of rows needed, calculated from # of cols
      layout <- matrix(seq(1, cols * ceiling(numPlots/cols)),
                       ncol = cols, nrow = ceiling(numPlots/cols))
   }
   
   if (numPlots==1) {
      print(plots[[1]])
      
   } else {
      # Set up the page
      grid.newpage()
      pushViewport(viewport(layout = grid.layout(nrow(layout)+1, ncol(layout), heights = unit(c(0.7, 4), "null"))))
      grid.text(title, 
                vp = viewport(layout.pos.row = 1, layout.pos.col = 1:2),
                gp = gpar(fontsize = titlesize))
      # Make each plot, in the correct location
      for (i in 1:numPlots) {
         # Get the i,j matrix positions of the regions that contain this subplot
         matchidx <- as.data.frame(which(layout == i, arr.ind = TRUE))
         print(plots[[i]], vp = viewport(layout.pos.row = matchidx$row+1,
                                         layout.pos.col = matchidx$col))
      }
   }
}


rysujRozklady <- function(wektor, tytulgl="", tytulboxp="", tytulhist="", max_hist_x, krok=10){
   
   require(ggplot2)
   
   staty <- summary(wektor)
   
   DF <- data.frame(x=factor(c(""),
                                  levels= c("")), 
                         min=staty[1], low=staty[2], mid=staty[3], top=staty[5], 
                         max=staty[6])
   
   p_d <- ggplot(DF, aes(x=x, ymin = min, lower = low, middle = mid, upper = top, ymax = max)) +
      geom_boxplot(stat = "identity", colour="#556270",fill="#4ECDC4") + ggtitle(tytulboxp) +
      xlab("") + ylab("Ilość rzeczowników")+ coord_cartesian(ylim = c(0, staty[5] + 10)) +
      theme(axis.ticks=element_blank(), axis.text=element_text(size=12), axis.title = element_text(size=14))
     
   y_r <- ggplot_build(p_d)$panel$ranges[[1]]$y.minor_source
   y_r <- y_r[length(y_r)]
   x_r <- ggplot_build(p_d)$panel$ranges[[1]]$x.major_source
   x_r <- x_r[length(x_r)]
 
  p_d <- p_d +  annotate("text", label = paste0("I kwartyl: ", staty[2]), x = 0.7*x_r, y =y_r, size = 4, colour = "black")+
      annotate("text", label = paste0("III kwartyl: ", staty[5]), x = 0.7*x_r, y =0.9*y_r, size = 4, colour = "black")
 
   
   DF <- as.data.frame(wektor)
   
 p_d1 <- ggplot(data=DF, aes(DF$wektor)) + 
  geom_histogram(breaks=seq(0, staty[6], by = krok), 
                 col="#DB0A5B", 
                 fill="#EBC2C2") + 
  labs(title=tytulhist)+
      theme(axis.ticks=element_blank(), axis.text=element_text(size=12), axis.title = element_text(size=14))+
    xlab("") +  ylab("Liczność") + coord_cartesian(xlim = c(0, max_hist_x))
 
 y_r <- ggplot_build(p_d1)$panel$ranges[[1]]$y.minor_source
 y_r <- y_r[length(y_r)]
 
 p_d1 <- p_d1 +  annotate("text", label = paste0("max: ", staty[6]), x = 0.7*max_hist_x, y =y_r, size = 4, colour = "black")+
      annotate("text", label = paste0("mediana: ", staty[3]), x = 0.7*max_hist_x, y =0.9*y_r, size = 4, colour = "black")+
      annotate("text", label = paste0("średnia: ", staty[4]), x = 0.7*max_hist_x, y =0.8*y_r , size = 4, colour = "black")
 
 multiplot(p_d1,p_d, cols=2, title=tytulgl)
}

rysujRozklady(rank, tytulgl = "Rozkład ilości wystąpień rzeczowników" ,max_hist_x = 100)
```

Spójrzmy na tabelę rozkładu ilości wystąpień. Widać z niej, że ponad połowa rzeczowników wystąpiła zaledwie raz. 
```{r}
labelki <- c("1 raz", "2-5", "6-10", "11-50", "51-100", "101-1000", "1001-2609" )
licznosci <- cut(rank ,breaks =c(0,1,5,10,50,100,1000,max(rank)+1), 
                 labels = labelki )
df <- t(as.data.frame(labelki))
colnames(df) <- labelki
rownames(df) <- NULL
df[1,] <- as.character(table(licznosci))
df <- rbind(df, paste0(as.character(round(table(licznosci)/length(rank)*100,2)),"%"))
kable(df)
```

Jako, że najprawdopodobniej większość z tych pojedynczych rzeczowników nie będzie miała większego znaczenia w analizach (literówki, przypadkowe użycie etc.), przedstawmy rozkład ilości wystąpień rzeczowników, ale bez tych pojedynczych wystąpień. Widać teraz, że górny kwantyl wzrósł o ponad połowę i wynosi teraz 11,a mediana 4. Zatem jeśli dane słowo się powtarzało przynajmniej raz, to  połowa takich słów miała liczbę wystąpień większą lub równą 4.

```{r}
rysujRozklady(rank[rank != 1], tytulgl = "Rozkład ilości wystąpień rzeczowników (bez pojedynczych)", max_hist_x = 100 )
```

### Najpopularniejsze słowa

Zobaczmy graficznie jak przedstawiają się najpopularniejsze słowa. Widać, że większość słów jest związana z branżą bankową, tj. klient, konto, rachunek czy przelew. . Warto zwrócić uwagę, że wśród tych najczęstszych słów znajdują się dwa imiona - Magda i Kuba. Wynika to z faktu, że na posty użytkowników w imieniu banku odpowiadały osoby o tych imionach, które zawsze pod koniec posta umieszczały swoje imię. 

```{r, warning=F,message=F}
ranking <- ranking_slowa(dane$rzeczowniki)
ranking <- ranking[ranking$word != "",]
#ranking1$word <- stri_replace_all_fixed(ranking1$word, pattern = "_", replacement = " ")
wordcloud_plot(slowa = ranking$word, licznosci = ranking$count, ile_slow = 50, kolory_wg_liczn = F, od_srodka = F,
               tytul = "Wordcloud dla 50 najczęstszych słów")

```

Przedstawmy ranking 10 najpopularniejszych słów wraz z ich statystykami. Jak widać najczęstszym słowem jest oczywiście **bank** z liczbą wystąpień równą **2609**. To słowo występowało w **17%** postów. Kolejnym słowem jest wspomniana Magda (**15%** postów), konto, klient, itd.
```{r, warning=F,message=F}
library(knitr)

#unikalne rzeczowniki dla każdego postu
jakie_unik <- lapply(rzeczowniki_lista, function(x){
   u <- unique(x)[unique(x)!=""]
})

#ranking wg liczby unikalnych slowo
slowa_w_ilu_dok <- sort(table(unlist(jakie_unik)),  decreasing = T)
slowa_w_ilu_dok_proc <- slowa_w_ilu_dok/length(dane$rzeczowniki)*100
tab <- data.frame(word = names(slowa_w_ilu_dok_proc), procent_dok = slowa_w_ilu_dok_proc, rank_dok = 1:length(slowa_w_ilu_dok))
colnames(tab)[colnames(tab) == "procent_dok"] <- "procent per post"
colnames(tab)[colnames(tab) == "rank_dok"] <- "rank per post"
tabelka <- merge(ranking,tab, by = "word")
tabelka$rank <- as.numeric(tabelka$rank)
tabelka <- tabelka[order(tabelka$rank),]
tabelka$procent <- round(tabelka$procent,2)
tabelka$`procent per post` <- round(tabelka$`procent per post`,2)
rownames(tabelka) <- NULL
kable(head(tabelka[,c(1,3,6,2,4,5)],10))

```

W tabeli umieściliśmy 2 liczby procentowe i 2 rankingi. Pierwszy ranking i procenty odnoszą się do łącznej liczby wystąpień, natomiast drugie do łącznej liczby dokumentów. Jak widać te rankingi pokrywają się dla tych 10 najpopularniejszych słów. W większości przypadków rankingi te pokrywają się lub różnią o zaledwie parę pozycji. Słowa, dla których te rankingi różnią się o więcej niz 5 wylistowaliśmy poniżej. Jest ich 14 i są to tylko rzeczowniki odczasownikowe. Występowały one częściej per post niż w łącznej sumie rzeczowników. Zwróćmy uwagę, że dla każdego z tych słów ranga w rankingu wg występowania jest wyższa (jest wyżej w rankingu) niż ranga z rankingu per post. Zatem jeśli te słowo wystąpiło to raczej w jednym poście kilkukrotnie niż pojedynczo w wielu postach. 

```{r}
tabeleczka <- tabelka
tabeleczka$rozn <- abs(tabelka$rank - tabelka$`rank per post`)
ktore <- tabeleczka$rozn > 5
tabeleczka1 <- tabeleczka[ktore,]
tabeleczka1 <- tabeleczka1[order(tabeleczka1$rozn, decreasing = T),]
rownames(tabeleczka1) <- NULL
kable(tabeleczka1[,c(1,3,6,2,4,5,7)])
```

Zobaczmy przykładowy post dla słowa "anulowanie":

**--------------------------------------------------------------**

```{r}
library(stringi)
library(knitr)
cooo <- stri_detect_fixed(dane$rzeczowniki, pattern = "anulowanie")
dane111 <- dane[cooo,]
df <-data.frame(cos =dane[10973,"body"])
#kable(df, col.names = "")
```


"Skontaktowałam się z Waszą infolinią, i co? I nic. Nadal wniosek wisi w powietrzu, nie ma go komu anulować, mija już 5 dzień a ja chciałam założyć w Waszym banku konto firmowe, chyba popełniłabym największy błąd w życiu bo jak miałaby  działać tak samo obsługa mojego konta jak **anulowanie** wniosku, to ja bardzo podziękuje. Dzięki temu, że wniosek nadal jest aktywny wstrzymaliście mi możliwość zaciągnięcie np. pożyczki w innym banku. Jest to nie dopuszczalne, od 5 dni czekam na **anulowanie** wniosku, Wasz \"bank\" jest po prostu zły!  Jak można tyle czekać na **anulowanie**? **Anulowanie** własnego wniosku, Wam jak raty nie zapłacę w terminie to mało głowy człowiekowi nie urwiecie! Straszycie, szantażujecie etc. Dość tego, mam prawo napisać na Was skargę. I zrobię to."


**-------------------------------------------------------------**

Czyli rzeczywiście dane potwierdzają powyższy wniosek. W przytoczonym przykładzie klient chce anulować wniosek i aby opisać swoją prośbę/problem wprost kilkukrotnie używa słowa "anulowanie".

### Statystyki dla postów

Przyjrzyjmy się teraz rozkładowi rzeczowników w postach. W zbiorze danych mamy **15 594** posty, a na post przypada średnio **7.34** rzeczownika. Ten rozkład jak można było się spodziewać jest również prawostronnie skośny, mamy dużo postów z małą ilością rzeczowników

```{r}
rysujRozklady(ile_rzecz_w_dok, tytulgl = "Rozkład ilości rzeczowników w postach", max_hist_x = 100)
```

Maksymalna ilość rzeczowników w jednym poście wynosiła **156**. Post o największej ilości rzeczowników dotyczył opisu sytuacji, która miała miejsce w banku, więc duża ilość rzeczowników wynikała po pierwsze z charakteru postu jako opisu, a po drugie z jego znacznej długości.

```{r}
# library(knitr)
# dane1 <- dane[as.numeric(names(ile_rzecz_w_dok[ile_rzecz_w_dok == max(ile_rzecz_w_dok)])),]
# #tytul <- paste0("Post użytkownika: ",dane1$user_name, " z dnia: ", dane1$created_at, " (", 
#  #            weekdays(as.Date(dane1$created_at)), ")" )
# df <- data.frame(je = dane1[, c("body")])
# #colnames(df) <- tytul
# kable(df, col.names = "")

```

### Rozkład wybranych słów w czasie

Spójrzmy na rozkład wybranych popularnych słów w czasie. Nasze dane pochodzą z okresu od **20 czerwca 2013** roku do **28 lutego 2016** roku, czyli mamy dane z **984** dni. W celu wykrycia nietypowych sytuacji przeanalizowaliśmy wykresy ilości wystąpień charakterystycznych słów w czasie liczonym w tygodniach. Jako nietypową liczbę wystąpień danego słowa potraktowaliśmy liczbę większą od 3 odchyleń standardowych dla wystąpień danego słowa. Z tych nietypowych liczb wybieraliśmy tą maksymalną i dla niej przeglądaliśmy posty z danego tygodnia w celu sprawdzenia powodu tak nagłego wzrostu wystapień wybranego słowa. 

Zanalizowaliśmy wykres dla słowa "problem" i "awaria". Z wykresu dla "problemu" widać wyraźmy pik w okolicach początku 2014. 

```{r}




# inne slowo


wykres_ts <- function(slowo, data = dane, korpus=korpus_mac){
   require(xts)
   czasy <- data$created_at
   czasy <- as.POSIXct(czasy)
   ile <- table(czasy)
   wystapienia1<- korpus[,slowo]
   razem <- data.frame( czas = czasy, wystapienia = wystapienia1)
   razem.xts <- xts(razem$wystapienia,as.POSIXct(razem$czas))
   ends <- endpoints(razem.xts,on='weeks') 
   skumulowane <- period.apply(razem.xts,ends,sum)
   plot.xts(skumulowane, main = paste0("Wystąpienia słowa ",slowo," w czasie (per week)"), auto.grid = F, type="l")
   lines(skumulowane, col = "blue")
   which <- as.numeric(skumulowane) > sqrt(var(as.numeric(skumulowane)))*3 #IQR(skumulowane)*1.34  
   daty <- skumulowane[which]
   tydzien <- format(x=as.Date(as.character(index(daty))), format="%W"  )
   rok <- format(x=as.Date(as.character(index(daty))), format="%Y"  )
   kiedy <- lapply(as.list(1:length(rok)), function(i){
      
      czas <- format(czasy[format(czasy, "%W") == tydzien[i] & format(czasy, "%Y") == rok[i]], "%Y-%m-%d %H:%M:%S")
      
   })
   
   kiedy <- kiedy[order(as.numeric(daty), decreasing = T)] # zwraca w kolejnosci malejacej
}


daty1 <- wykres_ts("problem")

```

Przyjrzyjmy się typowemu postowi z tygodnia, który odpowiadał temu pikowi. Jak widać problem doryczył logowania się online na stronie internetowej banku.
```{r}
co <- dane[dane$created_at %in% daty1[[1]],]
co <- co[stri_detect_fixed(co$rzeczowniki, pattern = "problem"), c("created_at","body")]
co$body <-stri_replace_all_regex(co$body, pattern = "\\\n", replacement = " ")
co$body <-stri_replace_all_fixed(co$body, pattern = "\"", replacement = " ")
kable(co[1,], row.names = F)


```

Podobnie zrobiliśmy dla słowa "awaria". Wyraźny skok był widoczny koło czerwca 2015. Z typowego postu dla tego tygodnia wynika, że awaria dotyczyła bankomatów.

```{r}
daty1 <- wykres_ts("awaria")
co <- dane[dane$created_at %in% daty1[[1]],]
co <- co[stri_detect_fixed(co$rzeczowniki, pattern = "awaria"), c("created_at","body")]
co$body <-stri_replace_all_regex(co$body, pattern = "\\\n", replacement = " ")
co$body <-stri_replace_all_fixed(co$body, pattern = "\"", replacement = " ")
kable(co[15,], row.names = F)
```


```{r}
# 
# ## Asocjacje słów
# # 
# # alibrary(Rgraphviz)
# # library(graph)
# # frekw_slowa2 <- findFreqTerms(tdm_oscary, lowfreq = 2)
# # plot(tdm_oscary,term =frekw_slowa2, corThreshold= 0.15,  weighting=T, 
# #  attrs=list(node=list(fontsize=15, shape="ellipse", fixedsize=FALSE)))
# # plot()
# 
# 
# 
# plot_asocjacje <- function(a,czyStrzalki = F,
#                             kolLinii = "blue", 
#                             szerLinii = 4, 
#                             krzywLinii = 0.1, 
#                             rozmiarStrzalek = 0.5,
#                             szerStrzalek = 1, 
#                             typLinii = "solid",
#                             etykLinii = "", 
#                             etykLiniiRozmiar = 3,
#                             ksztaltVertexa ="none", 
#                            ileSlow =10){
#    require(igraph)
#    
#    
#    
#    data <- data.frame(slowa = names(a[[1]]), rep(names(a), length(names(a[[1]]))), cor = a[[1]])
# 
#    alpha <- data$cor
#    #tworze strukture grafu
#    g <- graph.data.frame(data[1:10,], directed=czyStrzalki)
#    
#    #definiuje sobie jak maja rysowane byc linie (edges)
#    alpha <-(alpha/max(alpha))
#    doRGB <- as.numeric(col2rgb(kolLinii))/255
#    E(g)$color <- rgb(doRGB[1],doRGB[2],doRGB[3],alpha=alpha)
#    E(g)$width <- szerLinii
# 
#    
#    plot(g,  
#         edge.curved=krzywLinii, 
#         edge.arrow.size = rozmiarStrzalek,
#         edge.arrow.width = szerStrzalek, 
#         edge.lty = typLinii, 
#         edge.label= etykLinii, 
#         edge.label.cex = etykLiniiRozmiar,
#         vertex.shape=ksztaltVertexa, #vertex.size=20, vertex.size2=8, 
#         vertex.color= "green")
#         
# }
# 
# wektor <- stri_replace_all_fixed(dane$rzeczowniki, pattern="|", replacement = " ")
# korpus <- Corpus(VectorSource(wektor))
# 
# korpus <- tm_map(korpus, PlainTextDocument)
# tdm_oscary <- TermDocumentMatrix(korpus)
# 
# a <- findAssocs(tdm_oscary, "problem", corlimit = 0.07)
# 
# plot_asocjacje(a)
# 
# a <- findAssocs(tdm_oscary, "kpina", corlimit = 0.12)
# plot_asocjacje(a)
# # 
# # tdm_oscary2 <- removeSparseTerms(tdm_oscary, sparse = 0.95) # usuwa rzadkie, rozproszone słowa
# # tdm_oscary2_m <- as.matrix(tdm_oscary2)
# # dist_matrix <- dist(scale(tdm_oscary2_m))
# # fit <- hclust(dist_matrix, method="ward")
# # #plot(fit)
# # library(sparcl)
# # library(stats)
# # y = cutree(fit, 3)
# # ColorDendrogram(fit, y, main = "Dendogram dla naszych danych", 
# #                 branchlength = 50, labels = names(y), xlab = "", sub = "")
# 
# 

```
