---
title: ""
output: html_document
---

# Przygotowanie danych 

```{r, eval=FALSE}
library(dplyr)
library(stringi)
library(ggpot2)

dane<-read.csv(file.path(getwd(),"dane.csv"))

dane$rzeczowniki<-stri_replace_all_regex(dane$rzeczowniki,"wior","alior")

dane$rzeczowniki<-zamiana_czasownikow(dane$rzeczowniki)
dane$rzeczowniki<-usuwanie_stopwordsow(dane$rzeczowniki)

```

Przetwarzanie danych dla Alior Banku SA.

```{r, eval=FALSE}
alior<-dane %>%
   filter(user_name=="Alior Bank SA")

odpowiedzi<-alior %>%
   filter(!is.na(parent_id))

alior1<-alior %>%
   filter(is.na(parent_id))
 
odpowiedzi<-odpowiedzi[,-11]

magda<-lapply(1:nrow(odpowiedzi), function(x){
  tmp<-odpowiedzi[x,"body"]
  dl<-stri_count(odpowiedzi$body[x],regex=".")
  if(stri_sub(odpowiedzi$body[x],from=dl-6, to=dl)=="[Magda]"){
    tmp<-stri_match_all_regex(tmp,".+: (.+)")[[1]][,2]
  }
  tmp
})

odpowiedzi$body<-magda

for (i in 1:nrow(odpowiedzi)) {
  try(odpowiedzi[i, "body"] <- ortografia(body=odpowiedzi$body[[i]]))
  cat("\r", i, "/", nrow(odpowiedzi))
}
cat("\n")


odpowiedzi <- cbind(odpowiedzi, rzeczowniki = rep("", nrow(odpowiedzi)))

for (i in 1:nrow(odpowiedzi)) {
  try(odpowiedzi[i, "rzeczowniki"] <- rzeczowniki(odpowiedzi$body[[i]]))
  cat("\r", i, "/", nrow(odpowiedzi))
}
cat("\n")


write.csv(odpowiedzi, file=file.path(getwd(),"odpowiedzi.csv"))

odpowiedzi$rzeczowniki<-zamiana_czasownikow(odpowiedzi$rzeczowniki)
odpowiedzi$rzeczowniki<-usuwanie_stopwordsow(odpowiedzi$rzeczowniki)
  
alior<-rbind(alior1,odpowiedzi)

save(alior, file = file.path(getwd(),"alior.Rdata"))
```

Wybieramy najaktywniejszych użytkowników:

```{r, eval=FALSE}
sort(table(dane$user_name), decreasing = T)[1:4]
```

Przygotowanie danych do analizy i wydobycie podstawowych statystyk :

```{r, eval=FALSE}
alior_R<-ranking_slowa(alior$rzeczowniki)
nrow(alior_R)
sum(alior_R$count)

sort(table(as.Date(alior$created_at)),decreasing = T)[1]

###
majewski<-dane %>%
  filter(user_name=="Łukasz Majewski")
majewski_R<-ranking_slowa(majewski$rzeczowniki)
nrow(majewski_R)
sum(majewski_R$count)

sort(table(as.Date(majewski$created_at)),decreasing = T)[1]

###
ziolkowski<-dane %>%
  filter(user_name=="Tomasz Ziółkowski")
ziolkowski_R<-ranking_slowa(ziolkowski$rzeczowniki)
nrow(ziolkowski_R)
sum(ziolkowski_R$count)

sort(table(as.Date(ziolkowski$created_at)),decreasing = T)[1]

###
krawiec<-dane %>%
  filter(user_name=="Paweł Krawiec")
krawiec_R<-ranking_slowa(krawiec$rzeczowniki)
nrow(krawiec_R)
sum(krawiec_R$count)

k_daty<-sort(table(as.Date(krawiec$created_at)),decreasing = T)[1]
```

Funkcja pomocnicza do wyglądu wykresu:
```{r, eval=FALSE}
wykres <- function() {
  theme(
    panel.background = element_rect(fill = "#E2E2E3"),
    panel.background = element_rect(fill = "white"),
    axis.text = element_text(colour = "#CC6600", family = "Impact",size=11),
    plot.title = element_text(colour = "#552683", face = "bold", size = 18, vjust = 1, family = "Impact"),
    axis.title = element_text(colour = "#552683", face = "bold", size = 13, family = "Impact"),
    panel.grid.major.x = element_line(colour = "#CC6600"),
    panel.grid.minor.x = element_blank(),
    panel.grid.major.y = element_blank(),
    panel.grid.minor.y = element_blank(),
    strip.text = element_text(family = "Impact", colour = "white", size=11),
    strip.background = element_rect(fill = "#CC6600"),
    axis.ticks = element_line(colour = "#CC6600")
  )
}
```


Wykres Procentu najpopularniejszych rzeczowników u najaktywniejszych użytkowników:
```{r, eval=FALSE}
y<-rep(0,15)

y[1]<-sum(majewski_R[which(majewski_R$word%in%c("bank","alior_bank")),"procent"])
y[2]<-majewski_R[which(majewski_R$word=="karta"),"procent"]
y[3]<-majewski_R[which(majewski_R$word=="konto"),"procent"]
y[4]<-majewski_R[which(majewski_R$word=="opłata"),"procent"]
y[5]<-majewski_R[which(majewski_R$word=="bankomat"),"procent"]

y[6]<-sum(ziolkowski_R[which(ziolkowski_R$word%in%c("bank","alior_bank")),"procent"])
y[7]<-ziolkowski_R[which(ziolkowski_R$word=="karta"),"procent"]
y[8]<-ziolkowski_R[which(ziolkowski_R$word=="konto"),"procent"]
y[9]<-ziolkowski_R[which(ziolkowski_R$word=="opłata"),"procent"]
y[10]<-ziolkowski_R[which(ziolkowski_R$word=="bankomat"),"procent"]

y[11]<-sum(krawiec_R[which(krawiec_R$word%in%c("bank","alior_bank")),"procent"])
y[12]<-krawiec_R[which(krawiec_R$word=="karta"),"procent"]
y[13]<-krawiec_R[which(krawiec_R$word=="konto"),"procent"]
y[14]<-krawiec_R[which(krawiec_R$word=="opłata"),"procent"]
y[15]<-krawiec_R[which(krawiec_R$word=="bankomat"),"procent"]


x <- rep(c("bank","karta","konto","opłata","bankomat"), 3)
grp <- rep(c("Łukasz Majewski", "Tomasz Ziółkowski", "Paweł Krawiec"), each = 5)
dat <- data.frame(grp, x, y)
dat$x<-factor(dat$x, levels=c("bankomat","opłata","konto","karta","bank"))
dat$grp<-factor(dat$grp, levels=c("Łukasz Majewski", "Tomasz Ziółkowski", "Paweł Krawiec"))


p1 <- ggplot(data = dat, aes(x = x, y = y)) + geom_bar(stat = "identity", fill = "#552683") +
  coord_flip() + ylab("%") + xlab("Rzeczownik") + facet_grid(. ~ grp) +
  ggtitle("Procent najpopularniejszych rzeczowników \n u najaktywniejszych użytkowników")

p1<-p1+wykres()
p1<-p1+ geom_text(aes(label = round(y,2)), col="red", size=5)
```

Wykres procentu najpopularniejszych rzeczowników w postach prcowników Alior Banku:

```{r, eval=FALSE}
y1<-as.numeric(alior_R$procent[1:10])
x1 <- as.character(alior_R$word[1:10])
dat1 <- data.frame( x1, y1)
dat1$x1<-factor(dat1$x1, levels=as.character(alior_R$word[10:1]))

p2 <- ggplot(data = dat1, aes(x = x1, y = y1)) + geom_bar(stat = "identity", fill = "#552683") +
  coord_flip() + ylab("%") + xlab("Rzeczownik") + 
  ggtitle("Procent najpopularniejszych rzeczowników \n w postach pracowników Alior Banku")
p2

p2<-p2+wykres()
p2+geom_text(aes(label = round(y1,2)), col="red", size=5)

```

Funkcja zliczająca ile rzeczownikóW było użytych w danym roku przez użytkownika:
```{r, eval=FALSE}
suma_roczna<-function(rok="2013",nazwisko){
  tmp<-which(strftime(nazwisko$created_at,'%Y')==rok)
  rzeczownik<-nazwisko$rzeczowniki[tmp]
  suma<-0
  for(i in 1: length(rzeczownik)){
    suma<-suma+length(unlist(strsplit(rzeczownik[[i]], split="|", fixed = T)))
  }
  return(suma)
}
```

Wykres sumy rzeczowników w postach najaktywniejszych użytkowników:

```{r, eval=FALSE}
Z_Rok<-c(suma_roczna("2013",ziolkowski),suma_roczna("2014",ziolkowski),
         suma_roczna("2015",ziolkowski))
K_Rok<-c(suma_roczna("2013",krawiec),suma_roczna("2014",krawiec),
         suma_roczna("2015",krawiec))
M_Rok<-c(suma_roczna("2013",majewski),suma_roczna("2014",majewski),
         suma_roczna("2015",majewski))

y3<-c(M_Rok,Z_Rok,K_Rok)

x3 <- rep(c("2013","2014","2015"), 3)
grp3 <- rep(c("Łukasz Majewski", "Tomasz Ziółkowski", "Paweł Krawiec"), each = 3)
dat3 <- data.frame(grp3, x3, y3)
dat3$grp3<-factor(dat3$grp3, levels=c("Łukasz Majewski", "Tomasz Ziółkowski", "Paweł Krawiec"))

p3 <- ggplot(data = dat3, aes(x = x3, y = y3)) + geom_bar(stat = "identity", fill = "#552683") +
  coord_flip() + ylab("Suma rzeczowników") + xlab("Rok") + facet_grid(. ~ grp3) +
  ggtitle("Roczna suma liczby rzeczowników w postach\n u najaktywniejszych użytkowników")
p3
p3<-p3+wykres()
p3+geom_text(aes(label = round(y3,2)), col="red", size=5)

```

